【裁判字號】    99,交聲,4399
【裁判日期】    991222
【裁判案由】    聲明異議
【裁判全文】
臺灣臺中地方法院交通事件裁定        99年度交聲字第4399號
原處分機關  交通部公路總局臺中區監理所
異  議  人
即受處分人  張台欣
上列異議人即受處分人因違反道路交通管理處罰條例案件，對於
交通部公路總局臺中區監理所民國99年10月26日所為之處分（中
監違字第裁60-G0H177173號裁決書），聲明異議，本院裁定如下
：
    主  文
異議駁回。
    理  由
一、原處分意旨略以：異議人即受處分人張台欣（下稱異議人）
    駕駛車牌號碼3R-6209號自用小客車，於民國99年6月20日15
    時25分許，在臺中市○○○○街34號前，因有併排停車之違
    規，為臺中市警察局第五分局松安派出所逕行掣單舉發。嗣
    異議人未於應到案日期(99年8月12日)前提出申訴，原處分
    機關遂以異議人違規事實明確，依道路交通管理處罰條例第
    56條第1項第6款規定，於99年10月26日裁處罰鍰新臺幣（下
    同）1200元。
二、聲明異議意旨略以：異議人住於臺中市○○○○街34號，當
    日異議人回家時，住家門口已遭他人暫時停車，異議人車上
    載有兩個重度和極重度的殘障小孩回家，遂暫時停車於該處
    ，先將小孩抱進住家，回到車上時發現窗戶夾有本件併排停
    車之罰單，望鈞院給予同情，為此聲明異議等語。
三、按汽車駕駛人停車時，有不依順行方向，或不緊靠道路右側
    ，或併排停車，或單行道不緊靠路邊停車之情形者，處600
    元以上1200元以下罰鍰，道路交通管理處罰條例第56條第1
    項第6款定有明文。另案汽車駕駛人經以科學儀器取得證據
    資料證明其行為違規，當場不能製單舉發者，得對汽車所有
    人逕行舉發處罰；前開逕行舉發，應記明車輛牌照號碼、車
    型等可資辨明之資料，以汽車所有人為被通知人製單舉發，
    道路交通管理處罰條例第7條之2第1項第7款、第4項亦定有
    明文。
四、經查：
  (一)異議人張台欣駕駛車牌號碼3R-6209號自用小客車，於99
      年6月20日15時25分許，在臺中市○○○○街34號前，併
      排停車等情，為異議人所不爭執，且異議人因上開併排停
      車之違規，業經臺中市警察局第五分局松安派出所員警認
      有違反道路交通管理處罰條例第56條第1項之規定，而以
      科學儀器拍照採證逕行舉發本件違規。嗣異議人未於99年
      8月12日應到案日期前提出申訴，原處分機關逕於99年10
      月26日以中監違字第裁60-G0H177173號裁決書裁處異議人
      罰鍰1200元等節，有舉發單綜合查詢資料、舉發違規採證
      照片及前開違反道路交通管理事件裁決書各1份在卷可憑
      。是堪認異議人確有於上開時、地，併排停車，並遭原處
      分機關裁處異議人罰鍰1200元。
  (二)異議人固以前揭情詞置辯，惟觀諸卷附舉發違規採證照片
      ，異議人停放車輛之上開地點，既已遭其他車輛先行停放
      ，該處顯然不宜再停放汽車，異議人應另擇適當處所停車
      ，然異議人仍於該處停車，而該路段為雙向禁止超車、跨
      越或迴轉之雙黃實線路段，異議人之前揭車輛約已占用上
      開道路一方車道二分之一，則其他車輛行經該處，必須跨
      越雙黃實線，侵入對向車道始能順利通行，將造成其他車
      輛違規行駛之可能性，同時提升行經該車道之車輛與對向
      車道往來之車輛擦撞之機率，顯已嚴重妨礙其他車輛通行
      ，而生公眾往來之危險與不便。此外，縱使異議人係為先
      抱小孩回住家，方將上開車輛併排停放，惟依其所述情節
      ，尚難認其上開違規行為，係為避免自己或他人之緊急危
      難，出於不得已，始將上開車輛停放於該處，致與其他車
      輛併排停車，異議人上開辯解實不足作為本件免罰之理由
      。
   (三)綜上，異議人所辯，洵難置採，堪認異議人確有於上揭
       時、地，為併排停車之違規行為，且無免罰之事由甚明
       。
五、異議人既有於前開時、地，為併排停車之違規行為，且無免
    罰之事由，則原處分機關依道路交通管理處罰條例第56條第
    1項第6款之規定及違反道路交通管理事件統一裁罰基準及處
    理細則第41條、第43條、第44條、第67條之規定，裁處異議
    人罰鍰1,200元，於法核無違誤，異議人聲明異議，指摘原
    處分不當，為無理由，應予駁回。
據上論斷，依道路交通管理處罰條例第87條第2項、道路交通事
件處理辦法第18條，裁定如主文。
中    華    民    國    99    年  12      月  22      日
                        交通法庭  法  官  林慧欣
以上正本證明與原本無異。
如不服本裁定，應於收受送達後5日內向本院提出抗告狀。（應
附繕本）
                                  書記官  鄭淑英
中    華    民    國    99    年    12    月    22    日

司法院資訊處製作；財團法人民間司法改革基金會備份。
